【裁判字號】    98,台上,134
【裁判日期】    980205
【裁判案由】    損害賠償等
【裁判全文】
最高法院民事裁定              九十八年度台上字第一三四號
上  訴  人  甲○○
訴訟代理人  洪嘉鴻律師
被 上訴 人  保證責任彰化縣鹿港信用合作社
法定代理人  乙○○
訴訟代理人  吳光陸律師
上列當事人間請求損害賠償等事件，上訴人對於中華民國九十七
年十月十五日台灣高等法院台中分院第二審判決（九十六年度重
上字第一一四號），提起上訴，本院裁定如下：
    主  文
上訴駁回。
第三審訴訟費用由上訴人負擔。
    理  由
按上訴第三審法院，非以原判決違背法令為理由，不得為之。又
提起上訴，上訴狀內應記載上訴理由，表明原判決所違背之法令
及其具體內容、依訴訟資料合於該違背法令之具體事實，其依民
事訴訟法第四百六十九條之一規定提起上訴者，並應具體敘述為
從事法之續造、確保裁判之一致性或其他所涉及之法律見解具有
原則上重要性之理由，同法第四百六十七條、第四百七十條第二
項分別定有明文。而依同法第四百六十八條規定，判決不適用法
規或適用不當者，為違背法令；依同法第四百六十九條規定，判
決有該條所列各款情形之一者，為當然違背法令。是當事人提起
上訴，如合併以同法第四百六十九條及第四百六十九條之一規定
之情形為上訴理由時，其上訴狀或理由書應表明該判決所違背之
法令條項，或有關判例、解釋字號，或成文法以外之習慣或法理
等及其具體內容，暨係依何訴訟資料合於該違背法令之具體事實
，並具體敘述為從事法之續造、確保裁判之一致性或其他所涉及
之法律見解具有原則上重要性之理由。如未依上述方法表明，或
其所表明者與上開法條規定不合時，即難認為已合法表明上訴理
由，其上訴自非合法。本件上訴人對於原判決提起上訴，雖以該
判決有不適用法規或適用不當、不備理由及理由矛盾等違背法令
為由，惟核其上訴理由狀所載內容，仍屬就原審取捨證據、認定
事實之職權行使及其他與判決結果不生影響之理由，指摘原判決
不當，並就原審本於職權之行使所論斷：本件被上訴人對上訴人
聲請強制執行之系爭支付命令已合法送達而告確定，且上訴人於
民國八十二年七月十七日即於系爭授信約定書上親簽姓名、地址
、身分證字號及出生年月日等資料，其上蓋用之印章，復與八十
四年七月二十二日借據、借款展期申請書、八十二年六月九日借
據及開戶印鑑上「甲○○」之印文相同，並經上訴人自承無誤，
足見八十四年七月二十二日借款展期申請書及借據上「甲○○」
之印文為真正，參諸系爭八十四年七月二十二日之新台幣（下同
）八百萬元借款，係上訴人於八十二年七月間所借之八百萬元到
期未還展期而來，該借款業於八十二年七月十九日撥入上訴人帳
戶等情觀之，益徵上訴人應負借款人之責，其主張他人偽刻其印
章用於授信約定書上，並未舉證以實其說，殊非可取。從而，上
訴人據以請求確認系爭債權憑證命其給付被上訴人八百萬元及利
息、滯納金之債權不存在，並命被上訴人賠付十萬二千五百十一
元本息，均無理由等情，指摘其為不當，並就原審已論斷說明或
與判決基礎無涉者，泛言謂為違法，而非表明該判決所違背之法
令及其具體內容，暨依訴訟資料合於該違背法令之具體事實，並
具體敘述為從事法之續造、確保裁判之一致性或其他所涉及之法
律見解具有原則上重要性之理由，難認其已合法表明上訴理由。
依首揭說明，應認其上訴為不合法。
據上論結，本件上訴為不合法。依民事訴訟法第四百八十一條、
第四百四十四條第一項前段、第九十五條、第七十八條，裁定如
主文。
中    華    民    國  九十八  年    二    月    五    日
                      最高法院民事第六庭
                          審判長法官  顏  南  全
                                法官  林  大  洋
                                法官  沈  方  維
                                法官  陳  碧  玉
                                法官  袁  靜  文
      本件正本證明與原本無異
                                      書  記  官
中    華    民    國  九十八  年    二    月   十七   日
                                                      V


司法院資訊處製作；財團法人民間司法改革基金會備份。
